臺灣臺中地方法院刑事判決　　　　　　　100年度訴字第827號
公　訴　人　臺灣臺中地方法院檢察署檢察官
被　　　告　鐘正偉
指定辯護人　林龍司律師
被　　　告　詹育昆
指定辯護人　方鴻枝律師
上列被告等因毒品危害防制條例案件，經檢察官提起公訴（100
年度偵字第3101、5611、5612號），本院判決如下：
    主      文
鐘正偉犯如附表一編號１至５所示之罪，均累犯，各處如附表一
編號１至５所示之刑（含主刑、從刑）。應執行有期徒刑柒年。
未扣案因販賣第一級毒品所得新臺幣肆仟元應與詹育昆連帶沒收
之，如全部或一部不能沒收時，以其與詹育昆財產連帶抵償之。
未扣案之不詳廠牌行動電話壹支（含門號0000000000
號晶片卡壹張）與詹育昆連帶沒收之，如全部或一部不能沒收時
，與詹育昆連帶追徵其價額。
詹育昆犯如附表一編號１、３至５所示之罪，各處如附表一編號
１、３至５所示之刑（含主刑、從刑）。應執行有期徒刑拾年。
未扣案因販賣第一級毒品所得新臺幣肆仟元應與鐘正偉連帶沒收
之，如全部或一部不能沒收時，以其與鐘正偉財產連帶抵償之。
未扣案之不詳廠牌行動電話壹支（含門號0000000000
號晶片卡壹張）與鐘正偉連帶沒收之，如全部或一部不能沒收時
，與鐘正偉連帶追徵其價額。
    事實及理由
壹、犯罪事實：
    鐘正偉前因竊盜案件，經本院以94年度豐簡字第639 號判處
    有期徒刑3 月確定（下稱第案）。復因施用第一級及第二
    級毒品案件，經本院以95年度訴字第218 號判決各判處有期
    徒刑1 年5 月及5 月，應執行有期徒刑1 年9 月確定（下稱
    第案）。又因施用第一級及第二級毒品，經本院以95年度
    27 63 號判決各判處有期徒刑1 年6 月及6 月，應執行有期
    徒刑1 年10月確定（下稱第案）。嗣因第、案符合中
    華民國九十六年度罪犯減刑條例之規定，經本院以96年度聲
    減字第2951號各減為有期徒刑8 月15日、2 月15日、9 月及
    3 月，應執行有期徒刑1 年9 月15日確定，與第案接續執
    行，於民國97年4 月30日縮刑期滿執行完畢。詎其仍不知悔
    改，明知海洛因、甲基安非他命係毒品危害防制條例第2 條
    第2項 第1 款、第2 款所管制之第一級、第二級毒品，不得
    販賣、持有，竟基於販賣第二級毒品以牟利之犯意，及與詹
    育昆共同基於販賣第一級毒品以牟利之犯意聯絡，分別為下
    列犯行：
    一於99年10月28日23時2 分許，吳育碩（原名吳健宇）使用
      門號0000000000號（申辦名義人為「吳健宇」）行動電話
      撥打予鐘正偉持用非其所有之門號0000000000號（申辦名
      義人吳漢文，未扣案）行動電話，表示欲購買海洛因，2
      人相約在臺中縣豐原市（現改制為臺中市豐原區○○○路
      上之「真正好賓館」10樓107 號房見面。因詹育昆與鐘正
      偉同車，詹育昆乃於翌日（29日，起訴書誤載為10日）凌
      晨0 時32分許，與鐘正偉基於販賣海洛因以牟利之犯意聯
      絡，駕駛車號不詳之自小客車搭載鐘正偉前往「真正好賓
      館」，詹育昆在樓下等待，並交付鐘正偉1 小包海洛因，
      由鐘正偉攜帶該包海洛因，前往10樓107 號房與吳育碩見
      面後，向吳育碩收取新臺幣（下同）1,000 元，並將該包
      海洛因交付予吳育碩，而完成交易。鐘正偉下樓後，再將
      1,000 元轉交與詹育昆。
    二於99年11月6 日14時38分許，陳威伸（綽號「眼鏡仔」）
      使用門號0000000000號行動電話撥打鐘正偉持用之門號00
      00000000號行動電話，表示要「2 張」，即欲購買2,000
      元之甲基安非他命之意，鐘正偉回稱「好啦」，表示應允
      出售甲基安非他命之意，並與陳威伸相約在豐原市某處交
      易，而與陳威伸達成交易甲基安非他命之合意。嗣於同日
      15時16分許，陳威伸使用門號0000000000號行動電話撥打
      予鐘正偉持用之門號0000000000號行動電話，詢問在何處
      見面，鐘正偉則答稱在豐原交流道下之7-ELEVEN便利商店
      見面。於同日15時26分許，陳威伸在臺中縣神岡鄉（現改
      制為臺中市神岡區○○○路113 號之7-ELEVEN便利商店神
      岡門市（陳威伸誤認仍位在豐原市內），使用0000000000
      號公共電話（起訴書誤載為0000000000號公共電話）撥打
      鐘正偉持用之門號0000000000號，告知鐘正偉已抵達，隨
      後與鐘正偉見面後，鐘正偉向陳威伸表示沒有甲基安非他
      命，而未完成交易，鐘正偉此次販賣甲基安非他命之犯行
      因而未得逞。
    三於99年11月9 日10時34分許、10時44分許、10時51分許，
      吳彩如使用行動電話門號0000000000號（申辦名義人為吳
      彩如之夫陳弘林）與鐘正偉持用之行動電話門號00000000
      00號聯絡，表示欲購買海洛因，鐘正偉應允後，2 人相約
      在行政院署立豐原醫院後方之「星宿汽車旅館」交易。鐘
      正偉於同日上午稍後，在「星宿汽車旅館」附近之路口與
      吳彩如見面後，另通知有販賣海洛因犯意聯絡之詹育昆前
      來。詹育昆駕駛車號不詳之自小客車抵達上開路口後，鐘
      正偉將吳彩如交付之1,000 元轉交與詹育昆，詹育昆將1
      小包海洛因透過鐘正偉交與吳彩如，而完成交易。
    四於99年11月9 日11時30分許、12時3 分許、13時18分許、
      13時23分許，吳彩如再度使用行動電話門號0000000000號
      行動電話撥打鐘正偉持用之門號0000000000號行動電話，
      向鐘正偉表示甫購買之海洛因品質不錯，復要求鐘正偉於
      同日13時20分許，前往豐原市○○路上之全家便利商店，
      再度交易海洛因。鐘正偉同意後，隨即於同日12時12分許
      及12時36分許，使用門號0000000000號行動電話撥打予詹
      育昆所有之門號0000000000號行動電話（廠牌不詳，未扣
      案），通知有販賣海洛因犯意聯絡之詹育昆前往上開處所
      。嗣於同日13時23分許，詹育昆駕駛自小客車抵達豐原市
      ○○路上全家便利商店附近之7-ELEVEN便利商店，先由鐘
      正偉將吳彩如交付之1,000 元經由車窗轉交與詹育昆，詹
      育昆將1 小包海洛因透過鐘正偉轉交與吳彩如，而完成交
      易。
    五於99年11月11日19時48分、20時42分許、43分許、46分許
      、51分許、59分許及21時3 分許，賴建成使用門號000000
      0000號（申辦名義人為賴建成本人）行動電話撥打鐘正偉
      持用之門號0000000000號行動電話，賴建成於電話中表示
      欲購買俗稱「查某工」之海洛因，並與鐘正偉相約在臺中
      縣潭子鄉（現改制臺中市為潭子區○○○路上之麥當勞餐
      廳見面。鐘正偉通知詹育昆後，詹育昆乃於同日夜間稍後
      ，駕駛車號不詳之自小客車搭載鐘正偉抵達上開麥當勞餐
      廳，賴建成透過車窗將1,000 元交與鐘正偉，鐘正偉轉交
      與詹育昆後，詹育昆再將1 小包海洛因透過鐘正偉轉交與
      賴建成，而完成交易。
    嗣經臺灣臺中地方法院檢察署檢察官指揮臺中縣警察局太平
    分局（現改制為臺中市政府警察局太平分局）偵辦，並聲請
    本院對鐘正偉持用之門號0000000000號行動電話實施通訊監
    察，而查獲鐘正偉上開犯行。鐘正偉於偵查中供出海洛因毒
    品來源為詹育昆，因而查獲詹育昆上開壹、犯罪事實一三四
    五之犯行。
貳、認定犯罪事實所憑證據及理由：
  一證據能力部分：
    (一)電話監聽譯文（通訊監察譯文），僅屬依據監聽錄音結果
      予以翻譯之文字，固具文書證據之外觀，但實際上仍應認
      監聽所得之錄音帶，始屬調查犯罪所得之證物，乃刑事訴
      訟法第165 條之1 第2 項所稱之新科技證物，如其蒐證程
      序合法，且當事人已承認監聽錄音譯文之內容屬實，或對
      於該譯文內容並無爭執，而法院復已就該譯文依法踐行調
      查證據程序者，該監聽錄音之譯文即與播放錄音有同等價
      值，自有證據能力（最高法院98年度臺上字第527 號判決
      意旨參照）。查卷附通訊監察譯文（如附表二所示），係
      警員依據本院以99年度聲監字第1767號、99年度聲監續字
      第1571號所核發之通訊監察書，於核准通訊監察期間內，
      對於被告鐘正偉持用之門號0000000000號行動電話進行通
      訊監察之事實，有上開通訊監察書〔見臺灣臺中地方法院
      檢察署100 年度偵字第3101號卷（下稱偵卷）第6 至9 頁
      〕，及附表二所示之通訊監察譯文在卷可佐，而被告鐘正
      偉、詹育昆及其等之辯護人亦同意上開通訊監察譯文有證
      據能力（見本院卷第55頁），復經本院於審理時就上開通
      訊監察譯文依法提示予檢察官、被告2 人及辯護人，踐行
      調查證據之程序，經核與監聽錄音具有相同之價值，自有
      證據能力。
    (二)按被告以外之人於偵查中向檢察官所為之陳述，除顯有不
      可信之情況者外，得為證據，刑事訴訟法第159 條之1 第
      2 項定有明文。檢察官在偵查中對被告以外之人所為之偵
      查筆錄，性質上屬傳聞證據，惟刑事訴訟法規定檢察官代
      表國家偵查犯罪、實施公訴，依法其有訊問被告、證人及
      鑑定人之權，證人、鑑定人並須具結，而實務運作時，檢
      察官偵查中向被告以外之人所取得之陳述，原則上均能遵
      守法律規定，不致違法取供，其可信度極高。職是，被告
      以外之人前於偵查中已具結而為證述，除反對該項供述得
      具有證據能力之一方，已釋明「顯有不可信之情況」之理
      由外，不宜遽指該證人於偵查中之陳述不具證據能力。證
      人吳彩如、賴建成、陳威伸及吳育碩於檢察官面前之證述
      筆錄（見偵卷第35、36頁、第62、63頁、第80至82頁、第
      218 至223 頁），均係檢察官令渠等以證人身分具結後所
      為之證述，有各該證人結文附卷可稽（見偵卷第37、65、
      83、224 、225 、226 頁），被告2 人及辯護人均未提及
      檢察官在訊問時有不法取供之情形，亦未釋明上開證人之
      證述有何顯不可信之情況，依上開規定，上開證人在檢察
      官面前之證述筆錄，自得作為本案證據使用。
    (三)再按被告以外之人於審判外之陳述，雖不符刑事訴訟法第
      159 條之1 至第159 條之4 之規定，而經當事人於審判程
      序同意作為證據，法院審酌該言詞陳述或書面陳述作成時
      之情況，認為適當者，亦得為證據。當事人、代理人或辯
      護人於法院調查證據時，知有第159 條第1 項不得為證據
      之情形，而未於言詞辯論終結前聲明異議者，視為有前項
      之同意，刑事訴訟法第159 條之5 定有明文。核其立法意
      旨在於傳聞證據未經當事人之反對詰問予以核實，原則上
      先予排除。惟若當事人已放棄反對詰問權，於審判程序中
      表明同意該等傳聞證據可作為證據；或於言詞辯論終結前
      未聲明異議，基於尊重當事人對傳聞證據之處分權，及證
      據資料愈豐富，愈有助於真實發見之理念，且強化言詞辯
      論主義，使訴訟程序得以順暢進行，上開傳聞證據亦均具
      有證據能力。查：本判決除上揭所述外，下列所引之被告
      以外之人於審判外所為之陳述及卷內其他書證（供述證據
      部分），查無符合同法第159 條之1 至之4 等前4 條之情
      形，檢察官、被告2 人及其辯護人於本院準備程序中均表
      示對該等傳聞證據之證據能力均同意有證據能力，並於本
      院審理時並未就卷內其他證據資料之證據能力有所爭執，
      且迄本院言詞辯論終結前，均未主張有刑事訴訟法第159
      條第1 項不得為證據之情形，是應認已同意卷內證據均得
      作為證據，且經本院審酌上開傳聞證據作成時，較無人情
      施壓或干擾，亦無不當取證之情形，認為以之作為本案之
      證據亦屬適當，是上揭傳聞證據自具有證據能力。
  二得心證之理由：
    (一)前揭犯罪事實，業據證人吳育碩、陳威伸、吳彩如及賴建
      成於警詢、檢察官偵訊時證述明確〔見臺中市政府警察局
      太平分局中式太警偵字第1000005416號卷（下稱警卷）第
      46至49頁、第57、58頁、第68至71頁、偵卷第35至37頁、
      第62至65頁、第80至83頁、第218 至223 〕。
    (二)另觀諸被告鐘正偉與吳育碩、陳威伸、吳彩如及賴建成所
      示通話對象之通話內容（詳如附表二所示），多使用暗語
      如「你身上有了嗎？」、「我跟人家買1000」、「兩張」
      、「你那有嗎？」、「那個」、「配件」、「弄漂亮一點
      」、「查某工」等作為代號，且通話內容簡短，多半係在
      談妥價格、數量或交易地點後，即結束通話，確屬實務上
      常見之毒品交易對話，有本院99年度聲監字第1767號、99
      年度聲監續字第1571號通訊監察書各1 份及如附表二所示
      之通訊監察譯文附卷足佐（內容與證據出處均詳附表二所
      示），益徵上開人等通話之目的確係要交易海洛因、甲基
      安非他命（陳威伸部分）無疑。
    (三)被告鐘正偉、詹育昆就上開犯罪事實於偵訊及本院審理時
      坦承不諱，被告鐘正偉就其與吳育碩、吳彩如及賴建成交
      易海洛因，及與陳威伸交易甲基安非他命未遂之過程清楚
      交代，並供出其海洛因係來自被告詹育昆，伊為貪圖被告
      詹育昆無償提供之海洛因，而與被告詹育昆共同販賣海洛
      因等情（見本院卷第53頁）。又被告鐘正偉販賣甲基安非
      他命與陳威伸部分雖未得逞，然衡諸常情，近來政府為杜
      絕毒品之氾濫，對於查緝施用及販賣毒品之工作，無不嚴
      加執行，販賣毒品罪又係重罪，設若無利可圖，一般持有
      毒品之人當無輕易將所持有之毒品轉讓他人而甘冒於再次
      向他人購買時，有被查獲移送法辦之危險之理。且被告鐘
      正偉於羈押前並無工作，家境貧寒，無任何經濟來源（見
      警卷第5 頁），謀生已不易，復染有毒癮，需仰賴被告詹
      育昆無償提供毒品與伊施用，為被告鐘正偉供承在卷（見
      本院卷第82頁），更不可能未加牟利即將甲基安非他命交
      付與陳威伸，被告鐘正偉確有藉此圖利之意圖，應屬無疑
      。被告詹育昆亦供稱販賣1,000 元之海洛因約可賺取400
      至500 元之利潤（見本院卷第82頁），足認被告鐘正偉、
      詹育昆販賣海洛因，及被告鐘正偉販賣甲基安非他命未遂
      之行為，主觀上均有營利之意圖無訛。
    (四)綜上，足認被告鐘正偉、詹育昆之自白與事實相符，可以
      採信，被告鐘正偉、詹育昆共同販賣第一級毒品，及被告
      鐘正偉販賣第二級毒品未遂之犯行均堪認定，應依法論科
      。
、論罪科刑之理由：
  一按犯罪之著手，係指行為人為實現犯意而開始實行犯罪構成
    要件之行為而言。毒品危害防制條例第4 條第1 、2 項之販
    賣第一、二級毒品罪，於售賣者與購毒者就買賣毒品之重要
    內容有所表示時，即可認為已經著手實行販賣毒品之行為；
    亦即販賣毒品之犯行，以售賣者與購買者雙方就買賣毒品之
    重要內容有所意思表示而達成契約之合致時，即已著手於販
    賣毒品構成要件之行為，而售賣者已否實際交付毒品，乃該
    項販賣毒品行為是否既遂之問題，最高法院98年度臺上字第
    2248號判決要旨可資參照。被告鐘正偉犯罪事實二部分，證
    人陳威伸於電話中表示「我跟你講我只要兩張而已」，證人
    陳威伸於警詢、偵訊中表示「兩張」代表2,000 元之甲基安
    非他命。而被告鐘正偉於證人陳威伸說完上開暗語後，即表
    示「好啦」，並告知證人陳威伸至豐原交流道下之7-ELEVEN
    便利商店進行交易，被告鐘正偉於本院審理時亦坦承伊確實
    有賣甲基安非他命與陳威伸之意思，已約定價額及數量，然
    因未能調得甲基安非他命而未進行交易（見本院卷第81頁）
    。則依前揭最高法院見解，被告鐘正偉與證人陳威伸間已就
    買賣甲基安非他命之重要內容有所意思表示而達成契約之合
    致，被告鐘正偉之犯行，應為販賣甲基安非他命未遂。是核
    被告鐘正偉、詹育昆犯罪事實一三四五所為，均係犯毒品危
    害防制條例第4 條第1 項之販賣第一級毒品罪，被告鐘正偉
    犯罪事實二所為，則係犯同條第6 項、第2 項販賣第二級毒
    品未遂罪。
  二被告鐘正偉、詹育昆各該持有海洛因之低度行為，為販賣之
    高度行為所吸收，均不另論罪。
  三被告鐘正偉、詹育昆就犯罪事實一三四五開犯行，有犯意聯
    絡及行為分擔，為共同正犯。
  四被告鐘正偉所犯上開5 罪，及被告詹育昆所犯上開4 罪，均
    犯意各別，行為各自獨立，應分論併罰之。
  五被告鐘正偉前因竊盜案件，經本院以94年度豐簡字第639 號
    判處有期徒刑3 月確定（下稱第案）。復因施用第一級及
    第二級毒品案件，經本院95年度訴字第218 號判決各判處有
    期徒刑1 年5 月及5 月，應執行有期徒刑1 年9 月確定（下
    稱第案）。又因施用第一級及第二級毒品，經本院以95年
    度2763號判決各判處有期徒刑1 年6 月及6 月，應執行有期
    徒刑1 年10月確定（下稱第案）。嗣因第、案符合中
    華民國九十六年度罪犯減刑條例之規定，經本院以96年度聲
    減字第2951號各減為有期徒刑8 月15日、2 月15日、9 月及
    3 月，應執行有期徒刑1 年9 月15日確定，與第案接續執
    行，於97年4 月30日縮刑期滿執行完畢等情，有臺灣高等法
    院被告前案紀錄表1 份在卷可稽。被告鐘正偉於受徒刑之執
    行完畢後，5 年以內故意再犯本件有期徒刑以上之罪，均為
    累犯，就販賣第一級、第二級毒品部分之法定刑為有期徒刑
    及罰金刑部分，應各依刑法第47條第1 項加重其刑，至法定
    刑為無期徒刑、死刑部分，依法不得加重。
  六被告鐘正偉已著手於販賣第二級毒品甲基安非他命與陳威伸
    之實行，然因未調得甲基安非他命而未得逞，為未遂犯，爰
    依刑法第25條第2 項規定減輕其刑。
  七另按「偵查中自白」，係指被告於偵查中對自己犯罪事實之
    全部或一部為供述者而言；其所供述者，不必限於與犯罪構
    成要件該當之事實；即除供述構成要件該當事實之外，另外
    雖主張阻卻違法事由或阻卻責任事由，仍不失為自白；所謂
    自白，係針對被嫌疑為犯罪之事實陳述，不包括該事實之法
    律評價，與協商程序中一併為法律評價之認罪，並不相同。
    被告或犯罪嫌疑人在偵查中，若可認為已對自己被疑為犯罪
    之事實是認，縱對於該行為在刑法上之評價尚有主張，仍無
    礙於此項法定減刑事由之成立，最高法院99年度臺上字第92
    2 號、98年度臺上字第448 號判決要旨可資參照。被告鐘正
    偉、詹育昆於偵查及本院審理中就被訴事實均自白犯罪，被
    告鐘正偉、詹育昆各該犯行，均應依毒品危害防制條例第17
    條第2 項之規定減輕其刑。被告鐘正偉所犯販賣第二級毒品
    部分，應依法先加後減之，並依法遞減之。
  八被告鐘正偉遭查獲後，於偵查中供出海洛因毒品來源為詹育
    昆，因而查獲詹育昆上開壹、犯罪事實一三四五之犯行，有
    被告鐘正偉之警、偵訊筆錄及起訴書附卷可佐，應依毒品危
    害防制條例第17條第1 項及刑法第71條第2 項之規定，就被
    告鐘正偉犯罪事實一三四五之犯行減輕其刑。又刑法第71條
    第2 項規定：「有2 種以上之減輕者，先依較少之數減輕之
    。」同法第66條規定：「有期徒刑、拘役、罰金減輕者，減
    減其刑至2 分之1 。但同時有免除其刑之規定者，其減輕得
    減至3 分之2 。」被告鐘正偉因同時具有累犯加重及上開減
    輕事由，應依法先加後減之，至於法定刑為死刑、無期徒刑
    部分，因原即未依累犯規定加重，故僅依上開條文遞減輕之
    。另依刑法第71條第2 項規定，當先依毒品危害防制條例第
    17條第2 項規定減輕其刑，再依毒品危害防制條例第17條第
    1 項遞予減輕其刑。
  九刑法第59條規定之適用：
    (一)再按刑法第59條之減輕其刑，係裁判上之減輕，必以犯罪
      之情狀可憫恕，認為宣告法定最低度之刑猶嫌過重者，始
      有其適用；如別有法定減輕之事由，應先依法定減輕事由
      減輕其刑後，猶嫌過重時，始得為之；若有2 種以上法定
      減輕事由，仍應先依法定減輕事由遞減其刑後，猶嫌過重
      時，始得再依刑法第59條規定酌減其刑，最高法院88年度
      臺上字第1862號判決意旨可資參照。復按刑之量定，為求
      個案裁判之妥當性，法律固賦予法院裁量權，但此項裁量
      權之行使，除應依刑法第57條規定，審酌行為人及其行為
      等一切情狀，為整體之評價，並應顧及比例原則與平等原
      則，使罪刑均衡，輕重得宜，以契合社會之法律感情。販
      賣第一級毒品罪之法定刑為「死刑或無期徒刑；處無期徒
      刑者，得併科新臺幣20,000,000元以下罰金」。其法定刑
      既為死刑、無期徒刑，別無其他自由刑之規定，刑度可謂
      重大。然同為販賣第一級毒品之人，其原因動機不一，犯
      罪情節未必盡同，或有大盤毒梟者，亦有中、小盤之分，
      甚或僅止於吸毒者友儕間為求互通有無而為販賣者亦有之
      ，其販賣行為所造成危害社會之程度自屬有異，法律科處
      此類犯罪，所設之法定最低本刑卻同為死刑或無期徒刑，
      且處無期徒刑者，得併科新臺幣20,000,000元以下之罰金
      ，不可謂不重。於此情形，倘依其情狀處以有期徒刑，即
      足以懲儆，並可達防衛社會之目的者，自非不可依客觀之
      犯行與主觀之惡性二者加以考量其情狀是否有可憫恕之處
      ，適用刑法第59條之規定酌量減輕其刑，期使個案裁判之
      量刑，能斟酌至當，符合比例原則。又適用刑法第59條酌
      量減輕其刑時，並不排除同法第57條所列舉10款事由之審
      酌（最高法院70年5 月16日70年度第6 次刑事庭長會議決
      議足供參考）。
    (二)依上開說明意旨，本院認為被告詹育昆販賣海洛因之對象
      僅有3 人，犯罪所得僅4,000 元，販賣毒品之對象吳育碩
      、吳彩如及賴建成，原即有施用毒品之慣習，有其3 人之
      臺灣高等法院被告前案紀錄表各1 份在卷可按，被告詹育
      昆亦染有施用海洛因、甲基安非他命之惡習，有其臺灣高
      等法院被告前案紀錄表1 份附卷可稽，被告詹育昆沉陷於
      毒癮中，無法自拔，為圖求自身得以繼續施用毒品，鋌而
      走險販賣毒品，惟其各次販賣之數量實非謂多，所犯之罪
      質無論在客觀犯行上、主觀之惡性上，均顯然與一般之中
      、大盤有別，較諸大量販賣毒品與不特定多數人施用，藉
      以牟取暴利之情並不相同，危害社會之程度亦有差別，犯
      罪所生之危害亦非甚重，為使此部分之量刑輕重與其行為
      之罪質間能符合比例原則，爰就被告詹育昆本件各次販賣
      毒品之犯行均依刑法第59條之規定予以減輕其刑，並依法
      遞減其刑。至被告鐘正偉所犯毒品危害防制條例第4 條第
      1 項之販賣第一級毒品罪，其法定最輕本刑為無期徒刑，
      被告鐘正偉合於修正後同條例第17條第2 項於偵查及審判
      中均自白，減輕其刑之規定，經依刑法第65條第2 項規定
      減輕其刑後，其法定最低刑度為15年以上有期徒刑；再依
      修正後同條例第17條第1 項供出毒品來源，因而查獲其他
      正犯或共犯，減輕其刑之規定，經遞減其刑後，其法定最
      低度刑，已可減至5 年以上有期徒刑（該條項有免除其刑
      之規定，依刑法第66條但書規定，可減至3 分之2 ），被
      告鐘正偉本件犯行復為累犯，本院認為已無客觀上足以引
      起一般同情，顯可憫恕，科以最低度刑猶嫌過重之情狀，
      是毋庸再適用刑法第59條規定酌量減輕其刑，併予指明。
  十又「數罪併罰，分別宣告其罪之刑，依下列各款定其應執行
    者：五宣告多數有期徒刑者，於各刑中之最長期以上，各刑
    合併之刑期以下，定其刑期。但不得逾30年。」刑法第51條
    第5 款定有明文。又法律上屬於自由裁量事項，尚非概無法
    律性之拘束，在法律上有其外部界限及內部界限。前者法律
    之具體規定，使法院得以具體選擇為適當裁判，此為自由裁
    量之外部界限。後者法院為自由裁量時，應考量法律之目的
    ，法律秩序之理念所在，此為自由裁量之內部界限。法院為
    裁判時，二者均不得有所踰越。在數罪併罰應定其應執行刑
    之案件，法院所為刑之酌定，固屬自由裁量事項，然對於法
    律之內、外部界限，仍均應受其拘束。最高法院94年度臺非
    字第21號判決要旨足供本案定刑之參考。從而，數罪併罰在
    定其應執行之刑之際，自應再為應執行之刑的決定，亦屬一
    種特別的量刑過程，其考量結果，並非單純表示一種數罪刑
    度的總和而已，而是再次對於同一行為人責任的檢視。相較
    刑法第57條定有科刑時應審酌的事項，此項規定係對一般犯
    罪行為之裁量而言。而合併刑之宣告，則屬一種對犯罪人本
    身及所犯之各種犯罪的綜合判斷。申言之，定執行之刑的宣
    告，並非在法定範圍之內自由裁定，應注意行為人從其犯數
    罪所反映的人格特性，及考量刑法目的相關刑事政策，妥為
    宣告。而刑法的功能中，除一般預防及特別預防之外，更重
    要的是，行為人再社會化及具體的社會保護作用，否則加諸
    過度之刑罰於被告，徒僅造成責任報應，去實現一個未知、
    抽象的正義。因此，是否為被告長期性監禁宣告的同時，應
    一併考量被告犯案情節對社會之衝擊，並注意此舉是否造成
    被告更生絕望的心理影響，使得被告的人格遭受完全性地抹
    滅。換言之，必須考量刑罰手段的相當性，儘量選擇能使受
    刑人復歸社會生活之刑罰方法。法官無法以所謂「治亂世用
    重典」之理由，加重刑罰以圖遏止歪風，不能過度強調所謂
    一般預防的刑罰目的。實則，就人性尊嚴及人權的思想而言
    ，任何一個人均非他人的工具，以加重被告的刑罰作為達到
    阻嚇其他人犯罪的手段，被告已淪為教化社會大眾的工具，
    喪失了作為一個人主體性，這均與我國刑事政策之立法有違
    。凡此即構成最高法院所揭示「內部界限」之意義。
  十一本院審酌前揭情狀（包括前述酌減之事由），並參酌被告鐘
    正偉有竊盜、違反麻醉藥品管理條例、毒品危害防制條例等
    前科，被告詹育昆亦有違反懲治盜匪條例、麻醉藥品管理條
    例、毒品危害防制條例等前科，有前開臺灣高等法院被告前
    案紀錄表可參，被告2 人之素行均難認良善。被告鐘正偉、
    詹育昆因貪圖無償施用毒品及販毒所得利潤，未能正視施用
    或販賣毒品所帶來之危害以致觸犯重典，被告2 人販賣毒品
    所得共計4,000 元，均由被告詹育昆取得，被告鐘正偉並未
    分得利潤，暨被告2 人犯後態度良好，具有悔意等一切情狀
    ，分別量處如主文所示之刑。又被告鐘正偉現年34歲，被告
    詹育昆現年32歲，若本院定以過重之應執行刑，其效用可能
    隨著長期刑之執行，等比例地大幅下跌，效用甚低，對被告
    鐘正偉、詹育昆教化效果亦不佳，尚且加重國家財政無益負
    擔，亦有害被告鐘正偉、詹育昆回歸社會，爰定其等應執行
    之刑如主文所示，以期兼顧對於被告鐘正偉、詹育昆之警示
    及更生。公訴檢察官雖請求就被告詹育昆部分定應執行有期
    徒刑18年以上，被告鐘正偉部分定應執行有期徒刑15年以上
    。然公訴檢察官未慮及被告2 人販賣第一級毒品部分，情輕
    法重，應依刑法第59條予以酌減，是公訴檢察官前開求刑實
    屬過重，尚有未洽。
  十二沒收部分：
    (一)按毒品危害防制條例第19條第1 項規定，犯第4 條之罪者
      ，其供犯罪所用或因犯罪所得之財物，均沒收之，如全部
      或一部不能沒收時，追徵其價額或以其財產抵償之。但該
      條項並無如同條例第18條第1 項所定「不問屬於犯人與否
      ，沒收之」之明文，自屬相對沒收主義之立法。是其應沒
      收之物，應以屬被告所有者為限。且所稱因犯罪所得之財
      物，係以實際所得者為限，苟無所得或尚未取得者，即無
      從為沒收、追徵或以財產抵償之諭知（最高法院95年度臺
      上字第305 號、96年度臺上字第2331號判決意旨參照）。
      再者，共同正犯之犯罪所得為新臺幣時，係合併計算，且
      於全部或一部不能沒收時以其財產抵償之，為避免執行時
      發生重複沒收、抵償之情形，故各共同正犯之間係採連帶
      沒收主義，於裁判時僅諭知連帶沒收，不得就全體共同正
      犯之總所得對各該共同正犯分別重複諭知沒收，此與罰金
      刑應分別諭知、分別執行者不同；未扣案之行動電話2 具
      ，分別為上訴人及陳○○所有，且為其等供本件聯絡走私
      、運輸及販賣海洛因使用；另上訴人販賣毒品所得財物31
      5 萬元亦未扣案；均應依同條例第19條第1 項規定及共犯
      連帶之理論，諭知應向上訴人與陳○○、陳○○及「交通
      」連帶沒收，如全部或一部不能沒收時，應連帶追徵其價
      額或以其等財產連帶抵償之（最高法院95年度臺上字第92
      5 號、94年度臺上字第7421號、98年度臺上字第1193號、
      99年度臺上字第880 號判決意旨參酌）。次按刑罰法令關
      於沒收之規定，兼採職權沒收主義與義務沒收主義。職權
      沒收，係指法院就屬於被告所有，供犯罪所用、預備用或
      因犯罪所得之物，仍得本於職權斟酌是否宣告沒收，例如
      刑法第38條第1 項第2 款、第3 款、第3 項前段等規定屬
      之。義務沒收，則又可分為絕對義務沒收與相對義務沒收
      。前者指凡法條有：「不問屬於犯人與否，沒收之」之特
      別規定者屬之，法院就此等物品是否宣告沒收，無斟酌餘
      地，除已證明滅失者外，不問屬於犯人與否或有無查扣，
      均應宣告沒收，例如刑法第38條第1 項第1 款、第2 項、
      第200 條、第205 條、第209 條、第219 條、第266 條第
      2 項、毒品危害防制條例第18條第1 項前段等規定屬之；
      後者則係指供犯罪所用、預備用或因犯罪所得，以屬於被
      告所有者為限，始應予以沒收，例如毒品危害防制條例第
      19條第1 項前段是，最高法院96年度臺上字第7069號判決
      要旨可參。又毒品危害防制條例第19條第1 項規定性質上
      係沒收之補充規定。其屬於本條所定沒收之標的，如得以
      直接沒收者，判決主文僅宣告沒收即可，不生「追徵其價
      額」或「以其財產抵償之」問題，須沒收之標的全部或一
      部不能沒收時，始生「追徵其價額」或「以其財產抵償之
      」選項問題。而「追徵其價額」或「以其財產抵償之」係
      屬兩種選項，分別係針對現行貨幣以外之其他財產與現行
      貨幣而言，最高法院99年度第5 次刑事庭會議亦可供參酌
      。
    (二)被告鐘正偉、詹育昆共同販賣海洛因所得共計4,000 元均
      未扣案，應分別依毒品危害防制條例第19條第1 項宣告沒
      收之，並各在附表一編號１、３、４、５所示其等所犯販
      賣第一級毒品罪項下就各次販賣毒品所得宣告連帶沒收，
      如全部或一部不能沒收時，以被告鐘正偉與詹育昆財產連
      帶抵償之。至被告鐘正偉販賣甲基安非他命與證人陳威伸
      未遂部分，尚未取得價金，故被告鐘正偉並無所得，就此
      部分自無從為沒收或以財產抵償之諭知。
    (三)被告詹育昆所有之不詳廠牌之行動電話1 支（含門號0000
      000000號晶片卡1 張），係被告詹育昆、鐘正偉犯罪事實
      四對外販毒所使用之聯絡工具，業據被告詹育昆供承在卷
      （見本院卷第81頁反面），並有附表二編號04所示之通訊
      監察譯文可參，雖未扣案，惟無從證明業已滅失，亦應依
      毒品危害防制條例第19條第1 項規定，於被告鐘正偉、詹
      育昆附表一編號４主文項下宣告連帶沒收，如全部或一部
      無法沒收時，連帶追徵其價額。至被告鐘正偉對外販毒所
      使用之不詳廠牌行動電話（含門號0000000000號晶片卡1
      張），非被告鐘正偉所有，業據被告鐘正偉供述在卷（見
      本院卷第80頁反面），依前揭最高法院之見解，爰不另為
      沒收之諭知。又被告鐘正偉雖於本院審理時供稱犯罪事實
      三亦係撥打被告詹育昆之門號0000000000號行動電話與被
      告詹育昆聯繫販毒事宜，惟被告鐘正偉持用之門號000000
      0000號行動電話於99年10月27日至99年12月24日止均為警
      實施通訊監察，有本院99年度聲監字第1767號、99年度聲
      監續字第1571號通訊監察書各1 份在卷可稽。惟檢察官提
      出之通訊監察譯文中，除附表二編號04被告鐘正偉曾持用
      0000000000號行動電話撥打被告詹育昆持用之門號000000
      0000號行動電話聯繫販毒事宜外，並無被告鐘正偉以門號
      0000000000號行動電話撥打被告詹育昆門號0000000000號
      行動電話之通訊監察譯文，是被告鐘正偉上開供述，應係
      記憶錯誤所致，被告詹育昆持用之門號0000000000號行動
      電話並未用以犯罪事實三之犯行，附此敘明。
肆、適用之法律：
    依刑事訴訟法第299 條第1 項前段，毒品危害防制條例第4
    條第1 項、第6 項、第2 項、第17條第1 項、第2 項、第19
    條第1 項，刑法第11條、第28條、第25條第1 項、第2 項、
    第47條第1 項、第59條、第51條第5款，判決如主文。
本案經檢察官李莉玲到庭執行職務。
中    華    民    國  100     年    5     月    27    日
                  刑事第十六庭  審判長法  官  王世華
                                      法  官  陳玉聰
                                      法  官  楊欣怡
以上正本證明與原本無異。
如不服本判決應於收受送達後10日內向本院提出上訴書狀，並應
敘述具體理由；其未敘述上訴理由者，應於上訴期間屆滿後20日
內向本院補提理由書狀（均須按他造當事人之人數附繕本）「切
勿逕送上級法院」。
                                      書記官  黃泰能
中    華    民    國   100    年    5     月    27    日
附錄論罪科刑法條：
毒品危害防制條例第4條
製造、運輸、販賣第一級毒品者，處死刑或無期徒刑；處無期徒
刑者，得併科新臺幣2 千萬元以下罰金。
製    運輸、販賣第二級毒品者，處無期徒刑或7 年以上有期徒
刑，得併科新臺幣1 千萬元以下罰金。
製造、運輸、販賣第三級毒品者，處5 年以上有期徒刑，得併科
新臺幣7 百萬元以下罰金。
製造、運輸、販賣第四級毒品者，處3 年以上10年以下有期徒刑
，得併科新臺幣3 百萬元以下罰金。
製造、運輸、販賣專供製造或施用毒品之器具者，處1 年以上7
年以下有期徒刑，得併科新臺幣1 百萬元以下罰金。
前五項之未遂犯罰之。
附表一
┌──┬─────┬─────────────────┐
│編號│ 犯罪事實 │所犯罪名及應處之刑（含主刑、從刑）│
├──┼─────┼─────────────────┤
│ １ │犯罪事實欄│鐘正偉共同販賣第一級毒品，累犯，處│
│    │壹、一所載│有期徒刑伍年貳月。未扣案因販賣第一│
│    │之犯行    │級毒品所得新臺幣壹仟元應與詹育昆連│
│    │          │帶沒收之，如全部或一部不能沒收時，│
│    │          │以其與詹育昆財產連帶抵償之。      │
│    │          │詹育昆共同販賣第一級毒品，處有期徒│
│    │          │刑柒年肆月。未扣案因販賣第一級毒品│
│    │          │所得新臺幣壹仟元應與鐘正偉連帶沒收│
│    │          │之，如全部或一部不能沒收時，以其與│
│    │          │鐘正偉財產連帶抵償之。            │
├──┼─────┼─────────────────┤
│ ２ │犯罪事實欄│鐘正偉販賣第二級毒品，未遂，累犯，│
│    │壹、二所載│處有期徒刑壹年拾月。              │
│    │之犯行    │                                  │
├──┼─────┼─────────────────┤
│ ３ │犯罪事實欄│鐘正偉共同販賣第一級毒品，累犯，處│
│    │壹、三所載│有期徒刑伍年貳月。未扣案因販賣第一│
│    │之犯行    │級毒品所得新臺幣壹仟元應與詹育昆連│
│    │          │帶沒收之，如全部或一部不能沒收時，│
│    │          │以其與詹育昆財產連帶抵償之。      │
│    │          │詹育昆共同販賣第一級毒品，處有期徒│
│    │          │刑柒年肆月。未扣案因販賣第一級毒品│
│    │          │所得新臺幣壹仟元應與鐘正偉連帶沒收│
│    │          │之，如全部或一部不能沒收時，以其與│
│    │          │鐘正偉財產連帶抵償之。            │
├──┼─────┼─────────────────┤
│ ４ │犯罪事實欄│鐘正偉共同販賣第一級毒品，累犯，處│
│    │壹、四所載│有期徒刑伍年貳月。未扣案因販賣第一│
│    │之犯行    │級毒品所得新臺幣壹仟元應與詹育昆連│
│    │          │帶沒收之，如全部或一部不能沒收時，│
│    │          │以其與詹育昆財產連帶抵償之。未扣案│
│    │          │之不詳廠牌行動電話壹支（含門號０九│
│    │          │00000000號晶片卡壹張）與詹│
│    │          │育昆連帶沒收之，如全部或一部不能沒│
│    │          │收時，與詹育昆連帶追徵其價額。    │
│    │          │詹育昆共同販賣第一級毒品，處有期徒│
│    │          │刑柒年肆月。未扣案因販賣第一級毒品│
│    │          │所得新臺幣壹仟元應與鐘正偉連帶沒收│
│    │          │之，如全部或一部不能沒收時，以其與│
│    │          │鐘正偉財產連帶抵償之。未扣案之不詳│
│    │          │廠牌行動電話壹支（含門號０九八０六│
│    │          │０七九二七號晶片卡壹張）與鐘正偉連│
│    │          │帶沒收之，如全部或一部不能沒收時，│
│    │          │與鐘正偉連帶追徵其價額。          │
├──┼─────┼─────────────────┤
│ ５ │犯罪事實欄│鐘正偉共同販賣第一級毒品，累犯，處│
│    │壹、五所載│有期徒刑伍年貳月。未扣案因販賣第一│
│    │之犯行    │級毒品所得新臺幣壹仟元應與詹育昆連│
│    │          │帶沒收之，如全部或一部不能沒收時，│
│    │          │以其與詹育昆財產連帶抵償之。      │
│    │          │詹育昆共同販賣第一級毒品，處有期徒│
│    │          │刑柒年肆月。未扣案因販賣第一級毒品│
│    │          │所得新臺幣壹仟元應與鐘正偉連帶沒收│
│    │          │之，如全部或一部不能沒收時，以其與│
│    │          │鐘正偉財產連帶抵償之。            │
└──┴─────┴─────────────────┘
附表二：
┌──┬──────┬────────────────────┬───────┐
│編號│時      間  │通  訊  監  察  譯  文  內  容          │備         註 │
├──┼──────┼────────────────────┼───────┤
│ 01 │99年10月28日│A：0000000000（鐘正偉）                 │佐證起訴書所│
│    │23時02分43秒│B：0000000000（吳育碩）                 │  載犯罪事實二│
│    │            ├────────────────────┤  、(一) 。     │
│    │            │A：喂，我剛要打給你                     │通訊監察譯文│
│    │            │B：你在哪裡？                           │  出處：100年 │
│    │            │A：三民路，剛回來                       │  度偵字第3101│
│    │            │B：三民路？                             │  號卷第228頁 │
│    │            │A：是啊                                 │  背面至229 頁│
│    │            │B：你身上有了嗎？                       │  。          │
│    │            │A：我跟人家買1000，有啊                 │              │
│    │            │B：你那裡有1000？                       │              │
│    │            │A：我跟人家買1000                       │              │
│    │            │B：你先拿來給我好嗎？                   │              │
│    │            │A：你在那裡？                           │              │
│    │            │B：我在真正好啦，我在10樓               │              │
│    │            │A：幾號？                               │              │
│    │            │B：107啦                                │              │
│    │            │A：好                                   │              │
│    ├──────┼────────────────────┤              │
│    │99年10月29日│A：0000000000（鐘正偉）                 │              │
│    │00時32分00秒│B：0000000000（吳育碩）                 │              │
│    │            ├────────────────────┤              │
│    │            │A：你還沒有好？                         │              │
│    │            │B：我馬上過去                           │              │
├──┼──────┼────────────────────┼───────┤
│ 02 │99年11月06日│A：0000000000（鐘正偉）                 │佐證起訴書所│
│    │14時38分39秒│B：0000000000（陳威伸）                 │  載犯罪事實二│
│    │            ├────────────────────┤  、(二) 。     │
│    │            │A：喂                                   │通訊監察譯文│
│    │            │B：我眼鏡仔啦                           │  出處：100年 │
│    │            │A：恩                                   │  度偵字第3101│
│    │            │B：我早上跟你講的我現在要出門了         │  號卷第116頁 │
│    │            │A：要多久？                             │  至117 頁背面│
│    │            │B：我跟你講我只要兩張而已               │  。          │
│    │            │A：好啦                                 │              │
│    │            │B：我到豐原40分                         │              │
│    │            │A：這樣你到豐原打給我                   │              │
│    │            │B：好                                   │              │
│    ├──────┼────────────────────┤              │
│    │99年11月06日│A：0000000000（鐘正偉）                 │              │
│    │15時00分11秒│B：0000000000（陳威伸）                 │              │
│    │            ├────────────────────┤              │
│    │            │A：喂                                   │              │
│    │            │B：我眼鏡仔我等一下要去哪裡找你？       │              │
│    │            │A：你現在在哪裡？                       │              │
│    │            │B：我現在在豐原街上                     │              │
│    │            │A：豐原第一家                           │              │
│    │            │B：豐原第一家喔                         │              │
│    │            │A：交流道下那有一家7-11你知道嗎？       │              │
│    │            │B：我沒零錢了等一下打給你               │              │
│    ├──────┼────────────────────┤              │
│    │99年11月06日│A：0000000000（鐘正偉）                 │              │
│    │15時16分35秒│B：0000000000（陳威伸）                 │              │
│    │            ├────────────────────┤              │
│    │            │A：喂                                   │              │
│    │            │B：要去哪裡找你？                       │              │
│    │            │A：你是誰？                             │              │
│    │            │B：我眼鏡仔                             │              │
│    │            │A：豐原交流道下面有一家7-11             │              │
│    │            │B：我到7-11打給你                       │              │
│    │            │A：好                                   │              │
│    ├──────┼────────────────────┤              │
│    │99年11月06日│A：0000000000（鐘正偉）                 │              │
│    │15時26分35秒│B：0000000000（陳威伸）                 │              │
│    │            │      *起訴書載為0000000000             │              │
│    │            ├────────────────────┤              │
│    │            │A：喂                                   │              │
│    │            │B：我眼鏡仔我在7-11了                   │              │
│    │            │A：喔好                                 │              │
├──┼──────┼────────────────────┼───────┤
│ 03 │99年11月09日│A：0000000000（鐘正偉）                 │佐證起訴書所│
│    │10時34分16秒│B：0000000000（吳彩如）                 │  載犯罪事實二│
│    │            ├────────────────────┤  、(三) 。     │
│    │            │A：喂                                   │通訊監察譯文│
│    │            │B：我阿茹，你那有嗎？                   │  出處：100年 │
│    │            │A：要去全家是嗎？                       │  度偵字第3101│
│    │            │B：恩                                   │  號卷第105頁 │
│    │            │A：好                                   │  背面至106 頁│
│    ├──────┼────────────────────┤  。          │
│    │99年11月09日│A：0000000000（鐘正偉）                 │              │
│    │10時44分27秒│B：0000000000（吳彩如）                 │              │
│    │            ├────────────────────┤              │
│    │            │A：喂                                   │              │
│    │            │B：還要多久？                           │              │
│    │            │A：差不多10分鐘啦，因為我等人騎機車來啦 │              │
│    │            │   ，我在下面這裏而已                   │              │
│    │            │B：你在哪裡？不然我去載你               │              │
│    │            │A：我在星宿汽車旅館這                   │              │
│    │            │B：星宿那裡我過去載你                   │              │
│    │            │A：好                                   │              │
│    ├──────┼────────────────────┤              │
│    │99年11月09日│A：0000000000（鐘正偉）                 │              │
│    │10時51分25秒│B：0000000000（吳彩如）                 │              │
│    │            ├────────────────────┤              │
│    │            │A：喂！妳騎前面一點紅綠燈這裡           │              │
│    │            │B：喔好                                 │              │
├──┼──────┼────────────────────┼───────┤
│ 04 │99年11月09日│A：0000000000（鐘正偉）                 │佐證起訴書所│
│    │11時30分25秒│B：0000000000（吳彩如）                 │  載犯罪事實二│
│    │            ├────────────────────┤  、(四) 。     │
│    │            │A：喂                                   │通訊監察譯文│
│    │            │B：你差不多11點半以後再拿過來           │  出處：100年 │
│    │            │A：11點半喔                             │  度偵字第3101│
│    │            │B：恩                                   │  號卷第106頁 │
│    │            │A：剛剛那個可以嗎？                     │  背面至108頁 │
│    │            │B：可以啊                               │  。          │
│    │            │A：哪比較好啊                           │              │
│    │            │B：是啊那不錯                           │              │
│    │            │A：好                                   │              │
│    ├──────┼────────────────────┤              │
│    │99年11月09日│A：0000000000（鐘正偉）                 │              │
│    │12時03分24秒│B：0000000000（吳彩如）                 │              │
│    │            ├────────────────────┤              │
│    │            │A：喂                                   │              │
│    │            │B：你差不多1點20分的時候到全家          │              │
│    │            │A：好                                   │              │
│    ├──────┼────────────────────┤              │
│    │99年11月09日│A：0000000000（鐘正偉）                 │              │
│    │12時12分32秒│B：0000000000（詹育昆）                 │              │
│    │            ├────────────────────┤              │
│    │            │A：喂                                   │              │
│    │            │B：做什麼？                             │              │
│    │            │A：你現在在哪裡？                       │              │
│    │            │B：大雅啊                               │              │
│    │            │A：你有要來豐原嗎？                     │              │
│    │            │B：沒有啊                               │              │
│    │            │A：我不就要過去？過去昨天那裡喔         │              │
│    │            │B：恩                                   │              │
│    │            │A：好                                   │              │
│    ├──────┼────────────────────┤              │
│    │99年11月09日│A：0000000000（鐘正偉）                 │              │
│    │12時36分48秒│B：0000000000（詹育昆）                 │              │
│    │            ├────────────────────┤              │
│    │            │A：喂！                                 │              │
│    │            │B：怎樣？                               │              │
│    │            │A：我到了啊，配件順便要帶出來喔         │              │
│    │            │B：什麼配件？我沒帶啦                   │              │
│    │            │A：那我要怎麼那個，快點我在昨天見面這裡 │              │
│    │            │   啦                                   │              │
│    ├──────┼────────────────────┤              │
│    │99年11月09日│A：0000000000（鐘正偉）                 │              │
│    │13時18分56秒│B：0000000000（吳彩如）                 │              │
│    │            ├────────────────────┤              │
│    │            │B：喂                                   │              │
│    │            │A：喂！我在下面一點這間7-11喔           │              │
│    │            │B：喔好                                 │              │
│    ├──────┼────────────────────┤              │
│    │99年11月09日│A：0000000000（鐘正偉）                 │              │
│    │13時23分36秒│B：0000000000（吳彩如）                 │              │
│    │            ├────────────────────┤              │
│    │            │A：喂                                   │              │
│    │            │B：你是說原貌那間7-11還是街上那間7-11？ │              │
│    │            │A：原貌                                 │              │
│    │            │B：原貌喔我現在在7-11這                 │              │
│    │            │A：好我在巷子裡現在走出來               │              │
│    │            │B：好                                   │              │
├──┼──────┼────────────────────┼───────┤
│ 05 │99年11月11日│A：0000000000（鐘正偉）                 │佐證起訴書所│
│    │19時48分27秒│B：0000000000（賴建成）                 │  載犯罪事實二│
│    │            ├────────────────────┤  、(五) 。     │
│    │            │A：喂                                   │通訊監察譯文│
│    │            │B：在幹嘛？                             │  出處：100年 │
│    │            │A：沒有啊，要找我是不是？               │  度偵字第3101│
│    │            │B：是阿                                 │  號卷第100至 │
│    │            │A：你在那裡？                           │  101頁。     │
│    │            │B：我在同款                             │              │
│    │            │A：我等一下打給你我在大雅               │              │
│    │            │B：我問你，看能不能弄漂亮一點的         │              │
│    │            │A：好                                   │              │
│    │            │B：和我朋友的                           │              │
│    │            │A：好                                   │              │
│    │            │B：見面再講                             │              │
│    │            │A：好                                   │              │
│    ├──────┼────────────────────┤              │
│    │99年11月11日│A：0000000000（鐘正偉）                 │              │
│    │20時42分05秒│B：0000000000（賴建成）                 │              │
│    │            ├────────────────────┤              │
│    │            │A：打給我                               │              │
│    │            │B：等一下                               │              │
│    ├──────┼────────────────────┤              │
│    │99年11月11日│A：0000000000（鐘正偉）                 │              │
│    │20時43分55秒│B：0000000000（賴建成）                 │              │
│    │            ├────────────────────┤              │
│    │            │B：你在那裡？                           │              │
│    │            │A：你那裡多少錢？                       │              │
│    │            │斷訊                                    │              │
│    ├──────┼────────────────────┤              │
│    │20時46分43秒│B：0000000000（賴建成）                 │              │
│    │99年11月11日│A：0000000000（鐘正偉）                 │              │
│    │            ├────────────────────┤              │
│    │            │A：你那裡多少錢？                       │              │
│    │            │B：本來想說「粗工」跟你叫「查某工」看你 │              │
│    │            │   要不要？                             │              │
│    │            │A：啊？                                 │              │
│    │            │B：「粗工」跟你換「查某工」             │              │
│    │            │A：不要                                 │              │
│    │            │B：不然就叫一個「查某工」來             │              │
│    │            │A：好啦                                 │              │
│    │            │B：你人在那裡？                         │              │
│    │            │A：在幾分鐘就到麥當勞了                 │              │
│    │            │B：你要在等一下，我在三角厝這裡         │              │
│    │            │A：啊？                                 │              │
│    │            │B：我在三角厝這裡                       │              │
│    │            │A：那是那裡我不知道                     │              │
│    │            │B：你多久到麥當勞？                     │              │
│    │            │A：十分鐘                               │              │
│    │            │B：你慢慢騎，我馬上過去                 │              │
│    │            │A：啊？                                 │              │
│    │            │B：你慢慢騎，我馬上過去                 │              │
│    │            │A：好                                   │              │
│    ├──────┼────────────────────┤              │
│    │99年11月11日│A：0000000000（鐘正偉）                 │              │
│    │20時51分06秒│B：0000000000（賴建成）                 │              │
│    │            ├────────────────────┤              │
│    │            │B：你在麥當勞？                         │              │
│    │            │A：麥當勞啊                             │              │
│    │            │B：你等我一下                           │              │
│    ├──────┼────────────────────┤              │
│    │99年11月11日│A：0000000000（鐘正偉）                 │              │
│    │20時59分09秒│B：0000000000（賴建成）                 │              │
│    │            ├────────────────────┤              │
│    │            │A：喂                                   │              │
│    │            │B：怎麼沒有看到你？                     │              │
│    │            │A：在旁邊坐..                           │              │
│    │            │B：喂，你說怎樣？                       │              │
│    │            │A：來對面                               │              │
│    │            │B：麥當勞對面？好                       │              │
│    ├──────┼────────────────────┤              │
│    │99年11月11日│A：0000000000（鐘正偉）                 │              │
│    │21時03分21秒│B：0000000000（賴建成）                 │              │
│    │            ├────────────────────┤              │
│    │            │A：你在那裡？                           │              │
│    │            │B：麥當勞對面..這裡                     │              │
│    │            │A：你走出來快到了                       │              │
│    │            │B：你到底在那裡？                       │              │
│    │            │A：走出來到了                           │              │
└──┴──────┴────────────────────┴───────┘